【裁判字號】    89,訴,42
【裁判日期】    890405
【裁判案由】    毒品危害防制條例
【裁判全文】
臺灣高雄地方法院刑事判決                            八十九年度訴字第四二號
    公  訴  人  臺灣高雄地方法院檢察署檢察官
    被      告  乙○○原名黃.
    選任辯護人  程高雄
右列被告因毒品危害防制條例案件，經檢察官提起公訴（八十八年度偵字第一二七一
○號），本院判決如左：
    主  文
乙○○無罪。
    理  由
一、公訴意旨略以：被告乙○○（原名黃建勛，於民國八十八年十二月二十一日改名
    ）意圖販賣第二級毒品安非他命謀利，並基於概括犯意，以呼叫器000000
    0000號為聯絡工具，先於八十八年五月五日凌晨一時許，在高雄市○○區○
    ○路與復興路口，販賣價值新台幣（以下同）一千元之安非他命予甲○○（同案
    被告，因罪嫌不足經檢察官處分不起訴確定）施用，復約定於八十八年五月十七
    日凌晨一時許，在上開路口擬再售予甲○○安非他命，嗣因乙○○抵達該路口時
    經警盤查，而查獲乙○○有安非他命二小包（驗後毛重一點五○公克），帶回
警察局偵辦時，甲○○因以上開呼叫器連絡乙○○，乃查獲乙○○販毒之事實，
    而未得逞，並扣得第二級毒品安非他命二包（驗後毛重一點五○公克）、呼叫器
    及行動電話各一支，因認被告涉犯毒品危害防制條例第四條第二項販賣第二級毒
    品罪嫌。
二、按犯罪事實，應依證據認定之，無證據不得推定其犯罪事實。又不能證明被告犯
    罪者，應諭知無罪之判決，刑事訴訟法第一百五十四條、第三百零一條第一項定
    有明文。又事實之認定，應憑證據，如未能發現相當之證據，或證據不足以證明
    ，自不能推測或擬制之方法，以為裁判之基礎（最高法院四十年台上字第八六號
    判例參照）。
三、公訴人認被告涉犯販賣第二級毒品犯嫌，無非以被告於警訊中之自白、證人甲○
    ○於警訊之陳述、扣案之第二級毒品安非他命二包、呼叫器及行動電話各一支等
    ，資為論罪之依據。
四、訊據被告堅決否認有何販賣第二級毒品之犯行，辯稱：伊沒有販賣安非他命，在
    警訊中所言不實在，扣案之行動電話係甲○○所有，安非他命是自己要施用等語
    。
五、經查：
（一）被告固於警訊中供稱：阿彬（指甲○○）曾於八十八年五月五日凌晨一時許在
      高雄市○○區○○路與復興路口，以一千元之代價向我購買毛重零點四公克之
      安非他命，第二次欲交易時，就當場被警方查獲等語，另同案被告甲○○於警
      訊時亦供稱：我於八十八年五月十六日凌晨二時十分許，在高雄市○○區○○
      路與復興路口，要向孫大哥之男子（指乙○○）購買安非他命時，被警查獲，
      ‧‧，我共向孫大哥購得二次，第一次於八十八年五月日凌晨一時許在高雄市
      三民區○○路與復興路口，第二次於今日（五月十七日）凌晨一時許，同一地
      點購買，未購得即被警方查獲，兩次都是以一千元購得一小包安非他命，供自
      己施用等語。惟被告隨即於檢察官偵訊時改稱：警訊全不實在，我從沒有賣過
      安非他命，安非他命是警方在地上撿的，我與甲○○約在建國路與復興路之便
      利商店，（甲○○）並說要請我去唱歌等語（偵卷第十八、十九頁）；同案被
      告甲○○於偵訊時亦供稱：警訊不實在，警方對我刑求，警方要我硬咬黃大哥
      ，但我們實在是要去唱歌，我們約在建國路與復興路口的便利商店，之前沒有
      （向乙○○購買安非他命），自觀察勒戒後（甲○○前因施用安非他命經送觀
      察勒戒後，無繼續施用之傾向，於八十七年十一月二十三日經臺灣高雄地方法
      院檢察署檢察官以八十七年偵字第一九六○一號處分不起訴），就沒有再吸了
      等語（偵卷第二十三至二十五頁）；其於本院審理中亦結證：警察刑求我，硬
      說我有吸食安非他命，八十八年五月五日至同年月十七日在嘉義慈濟醫院工作
      ，五月十七日凌晨打呼叫器給被告，他沒有回電，因我們事先已約定要去唱歌
      等語在卷（本院八十九年三月二十八日審判筆錄）。被告固於警訊中自白販賣
      安非他命等語，惟被告自偵查中至本院審理時，均一致辯稱：扣案之安非他命
      是供自己施用，並未販賣安非他命等語，其供述前後齟齬，已難採為不利於被
      告之證據。又同案被告甲○○固於警訊中供稱向乙○○購買安非他命施用等語
      ，然於偵訊及本院審理中，即堅決否認有何施用安非他命犯行，亦未向乙○○
      購買安非他命等語，其供述已前後不一。而甲○○為警查獲，經採取其尿液送
      請檢驗，並未檢出安非他命成份，其涉犯施用第二級毒品犯嫌，亦經檢察官以
      罪嫌不足，處分不起訴確定，有高雄市政府衛生局煙毒尿液檢驗成績書一紙附
      於臺灣高雄地方法院檢察署八十八年度偵字第一二七○九號卷可參，並經本院
      調閱該案卷核閱屬實，是甲○○於偵訊及本院審理中，陳稱：伊未再施用安非
      他命，亦未向乙○○購買安非他命等語，堪予採信，其於警訊中之供述，與事
      實不符，自不足以採為不利於被告之認定。
（二）扣案疑似安非他命之白色結晶體二包經送高雄醫學院附設中和紀念醫院檢驗，
      確係甲基安非他命（驗後毛重一點五０公克），有該院八十九年二月八日編號
      Ｂ0000000號之檢驗報告單一紙附卷可稽，而被告確有施用安非他命之
      犯行，經本院以八十八年度毒聲字第三四七九號裁定送台灣高雄看守所附設勒
      戒處所觀察勒戒，認無繼續施用毒品傾向，經臺灣高雄地方法院檢察署檢察官
      於八十八年六月二十五日以八十八年度偵字第九一六三號、第一二七０七號處
      分不起訴確定一節，亦經本院調閱本院八十八年度毒聲字第三四七九號觀察勒
      戒處分全部案卷核閱無訛。再者，警方於八十八年五月十七日凌晨一時許在高
      雄市○○區○○路與復興路口，查獲被告時，亦僅查扣安非他命二包，並未查
      獲任何可供分裝安非他命之磅秤或空夾鍊袋等物，且被告為警查獲時，並非從
      事毒品交易而當場查獲，是被告辯稱：扣案之安非他命係供自己施用等語，尚
      非虛詞。扣案之行動電話及呼叫器各一支，亦非被告於從事毒品交易時所當場
      扣得，自難以被告於警訊中有瑕疵之自白，遽認行動電話及呼叫器係販賣毒品
      之連絡工具，更無從據以佐證被告有販賣安非他命之犯行。
（三）綜上所述，被告及甲○○於警訊中之自白，既有諸多瑕疵，亦無其他確切之證
      據足資證明其等二人之自白與事實相符，自難以該有瑕疵之自白，遽邇認定被
      告有販賣安非他命之犯行，被告持有安非他命，充其量僅能論以持有毒品罪責
      （詳如後述）。自難僅憑被告持有扣案之安非他命二包，即遽為被告係販賣安
      非他命之認定。此外，復查無其他積極證據足以證明被告涉有販賣安非他命犯
      行，被告犯罪既不能證明，自應為無罪之諭知。至扣案之安非他命二包，係被
      告所持有，本應論以持有第二級毒品罪，惟因被告另涉有施用第二級毒品安非
      他命犯行，經本院裁定送觀察勒戒，認無繼續施用毒品傾向，業經檢察官處分
      不起訴確定，已如前述，是以其持有毒品之低度行為應為施用之高度行為所吸
      收，毋庸另為有罪之諭知，合此敘明。
六、本件起訴部分既經諭知無罪，則檢察官另以與本件有連續犯關係而函請併案審理
    部分（八十八年度偵字第一四○四六號），本院即無法併予審理，應退回檢察官
    另行依法處理。
據上論斷，應依刑事訴訟法第三百零一條第一項，判決如主文。
中      華      民      國    八十九    年      四      月      五      日
                                  臺灣高雄地方法院刑事第三庭
                                      法  官     涂  裕  洪
右正本證明與原本無異。
如不服本判決，應於判決送達後十日內，向本院提出上訴狀。
                                      書記官     許  麗  珠
中      華      民      國    八十九    年      四      月      七      日


司法院資訊處製作；財團法人民間司法改革基金會備份。
